【裁判字號】    89,易,237
【裁判日期】    890214
【裁判案由】    偽造文書
【裁判全文】
臺灣桃園地方法院刑事判決                          八十九年度易字第二三七號
    公  訴  人  臺灣桃園地方法院檢察署檢察官
    被      告  甲○○
右列被告因偽造文書案件，經檢察官提起公訴（八十八年度偵緝字第一二七九號），
本院判決如左：
    主      文
甲○○共同變造國民身分證、汽車駕駛執照，足以生損害於公眾及他人，累犯，處有
期徒刑肆月，如易科罰金，以參佰元折算壹日。變造「乙○○」國民身分證、汽車駕
駛執照上所貼「丙○○」之相片各壹張均沒收。
    事      實
一、甲○○前曾於民國（下同）八十三年間，因違反麻醉藥品管理條例案件經臺灣臺
    中地方法院判決有期徒刑五月，如易科罰金以三百元折算一日確定，甫於八十三
    年十月八日易科罰金執行完畢，又於八十七年間因偽造文書案件，經本院於八十
    八年七月十四日判處有徒刑三月，猶不知悛悔，竟與丙○○（業經本院另案判決
    確定）基於共同犯意之聯絡，於民國（下同）八十八年一月十一日，在甲○○坐
    落桃園市○○路之住處，由丙○○將其相片二紙交予甲○○，再由甲○○將其所
    持有之「乙○○」之國民身分證及汽車駕駛執照各一枚上之相片欄換貼為上開丙○○之相片，變造「乙○○」之國民身分證及汽車駕駛執照各一枚，再交付予丙○○，足以生損害於戶政機關及監理機關對國民身分證及汽車駕駛執照管理之正
    確性及乙○○本人。嗣因丙○○於八十八年一月十二日晚上八時三十分許，在桃
    園市○○路、中山東路口為警臨檢盤查要求丙○○取出證件時，當場發現其證件
    有問題始查悉前情。
三、案經桃園縣警察局龜山分局移請臺灣桃園地方法院檢察署檢察官偵查起訴。
    理      由
一、訊據被告甲○○矢口否有右揭認造特種文書之犯行，辯稱：係丙○○拿乙○○之
    身分證及駕駛執照要伊代為換貼相片，伊並未注意為何換貼丙○○之相片，復辯
    稱：伊只有提供漿糊云云。然查，右揭甲○○如何將所持有之「乙○○」之國民
    身分證及汽車駕駛執照各一枚取出並將其上之相片欄換貼為丙○○之相片以變造
    「乙○○」之國民身分證及汽車駕駛執照之事實，業據證人丙○○迭於警、偵訊
    （偵查卷第十七頁背面至第十八頁）時證述明確，而丙○○因此變造前開「乙○○」證件特種文書案件亦經本院以八十八年度訴字第五九號判決判處有期徒刑
    三月（並已執行完畢），復經本院調取該號卷宗核閱無訛，有該案之訊問、審理
    筆錄（影本）及判決書等件附件可參，此外，復有變造「乙○○」之國民身分證
    及汽車駕駛執照影本各一枚（原本扣在前開案卷）可資佐證。被告與證人丙○○
    並無仇隙，衡之常情，應無甘冒偽證重刑設詞誣陷被告之理，且其指證被告亦無
    足減免其本身之刑責，是其前開證詞應可採信。被告雖要求與證人丙○○對質，
    然查，證人丙○○於檢察官偵訊時即已與被告同庭（見前揭偵查筆錄），是本件
    事證已明，而證人既經本院合法通知未依時到庭，應無再予對質之必要；退萬步
    言，縱被告前開辯解（證件之來源係丙○○提出）屬實，亦不影響其已成立之共
    同變造特種文書之罪責。又，被告既矢口否認前開證件之來源與其有關，而其取
    得他人證件之原因諸多非只一端，本院自無從為被告認作主張事實（況此部分既
    未經公訴人提起公訴，與本案亦非必具裁判上一罪之關係），附此敘明。綜上，
    被告空言否認，顯係事後飾卸之詞，委無足採。本件事證明確，被告之犯行，洵
    堪認定。
二、核被告所為，係犯刑法第二百十二條之變造特種文書罪。被告與丙○○二人間，
    就前揭犯行之實施，互有主觀犯意之聯絡及客觀行為之分擔，均為共同正犯。被
    告於同時地接續變造上開「乙○○」之國民身分證及汽車駕駛執照，仍為單純一
    罪。又被告曾於八十三年間，因違反麻醉藥品管理條例案件經臺灣臺中地方法院
    判決有期徒刑五月，於八十三年十月八日易科罰金執行完畢，又於八十七年間因
    偽造文書案件，經本院於八十八年七月十四日判處有徒刑三月，有臺灣桃園地方
    法院檢察署刑案資料查註紀錄表及本院被告全國前案紀錄等在卷可按，其於五年
    內再犯本案有期徒刑以上之罪，為累犯，應依法加重其刑。爰審酌被告之素行、
    犯罪之動機、目的、手段、所生之危害及其於犯罪後之飾詞否認之態度等一切情
    狀，量處如主文所示之刑，並諭知易科罰金之折算標準。變造「劉俊良」國民身
    分證及汽車駕駛執照上「丙○○」相片二張，併依刑法第三十八條第一項第二款
    規定宣告沒收。
三、據上論斷，應依刑事訴訟法第二百九十九條第一項前段，刑法第二十八條、第二
    百十二條、第四十一條、第四十七條、第三十八條第一項第二款，罰金罰鍰提高
    標準條例第一條前段、第二條，判決如主文。
本案經檢察官洪景明到庭執行職務。
中        華        民        國    八十九    年     二    月   十四    日
                                    臺灣桃園地方法院刑事第三庭
                                        法  官  林  振  芳
右正本證明與原本無異。
如不服本判決，應於判決送達後十日內向本院提出上訴狀( 應附繕本 )，上訴於
臺灣高等法院。
                                        書記官  王  恬  如
中        華        民        國    八十九    年    二     月   十六    日
附錄本判決論罪科刑依據之法條：
刑法第二百十二條：
偽造、變造護照、旅券、免許證、特許證及關於品行、能力、服務或其他相類之證書
、介紹書，足以生損害於公眾或他人者，處一年以下有期徒刑，拘役或三百元以下罰
金。


司法院資訊處製作；財團法人民間司法改革基金會備份。
